臺灣苗栗地方法院宣示判決筆錄　　　　　100年度易字第222號
公　訴　人　臺灣苗栗地方法院檢察署檢察官
被　　　告　陳鍾山
指定辯護人　本院公設辯護人　蔡文亮
上列被告因毒品危害防制條例案件（起訴案號：100 年度毒偵字
第38號），本院於中華民國100 年5 月24日下午4 時許，在本院
第5法庭宣示判決，出席職員如下：
　　　　　　　　審判長法　官　柳章峰
　　　　　　　　　　　書記官　江秋靜
　　　　　　　　　　　通　譯　盛兆盈
法官起立朗讀判決主文、犯罪事實要旨、處罰條文、附記事項，
及告以上訴限制、期間並提出上訴狀之法院，且諭知記載其內容
：
一、主  文：
    陳鍾山持有第一級毒品，累犯，處有期徒刑肆月；扣案之海
    洛因貳包（驗餘淨重零點壹伍零陸公克）均沒收銷燬之。又
    施用第二級毒品，累犯，處有期徒刑拾壹月；扣案之甲基安
    非他命壹包（驗餘淨重零點零柒伍肆公克）、殘渣袋壹包均
    沒收銷燬之。應執行有期徒刑壹年；扣案之海洛因貳包（驗
    餘淨重零點壹伍零陸公克）、甲基安非他命壹包（驗餘淨重
    零點零柒伍肆公克）、殘渣袋壹包均沒收銷燬之。
二、犯罪事實要旨：
（一）陳鍾山曾因施用毒品案件，經本院裁定送觀察、勒戒後，
      認無繼續施用毒品傾向，於民國87年11月23日出所，由台
      灣苗栗地方法院檢察署檢察官於同日以87年度偵字第3630
      號為不起訴處分確定。惟上開觀察、勒戒未收其實效，陳
      鍾山於該次觀察、勒戒執行完畢後5 年內，復有下列施用
      毒品之犯行：因施用毒品案件，經本院裁定送觀察、勒
      戒後，認無繼續施用毒品傾向，於89年11月8 日出所，由
      台灣苗栗地方法院檢察署檢察官於同日以89年度毒偵字第
      2215號為不起訴處分確定。因施用毒品案件，經本院裁
      定送強制戒治後，於91年8 月28日戒治期滿執行完畢；至
      其刑事責任部分，則經本院於90年9 月20日以90年度易字
      第545 號判決，判處有期徒刑6 月，於90年10月19日確定
      ，並於91年9 月17日易科罰金執行完畢。詎陳鍾山仍未戒
      除毒癮，復有下列構成累犯之前科紀錄：因施用第1 、
      2 級毒品案件，經本院於96年1 月30日以95年度訴字第72
      6 號判決，分別判處有期徒刑8 月及11月，並定應執行刑
      為有期徒刑1 年4 月，於96年4 月24日撤回上訴並確定。
      因施用第1 、2 級毒品案件，經本院於96年10月4 日以
      96年度訴字第344 號判決，分別判處有期徒刑4 月及6 月
      ，並定其應執行刑為有期徒刑9 月，於96年10月29日確定
      。因施用第2 級毒品案件，經本院於97年2 月18日以97
      年度易字第21號判決，判處有期徒刑10月並確定。嗣上開
      案件，經定應執行刑為有期徒刑1 年11月，再與案
      件接續執行結果，均於98年8 月26日因縮短刑期假釋出監
      ，於99年4月4日假釋期滿未經撤銷，視為執行完畢。
（二）詎其猶不知悔改，復有下列持有第1 級毒品海洛因，及施
      用第2 級毒品甲基安非他命之犯行：
 （1）陳鍾山意圖供已施用，於99年12月間某日，在苗栗縣苗栗
      火車站，向某真實姓名年籍均不詳，綽號「阿安」之成年
      男子，購買第1 級毒品海洛因2 包後，隨即非法持有之。
 （2）陳鍾山基於施用第2 級毒品甲基安非他命之犯意，於99年
      12月30日上午10時許，在苗栗縣苗栗市○○路黃昏市場公
      廁內，以將甲基安非他命置於鋁箔紙（未扣案）上，用打
      火機（未扣案）點火燒烤吸食煙霧之方式，施用第2 級毒
      品甲基安非他命1 次。
 （3）嗣苗栗憲兵隊，持檢察官核發之拘票，於99年12月30日下
      午1 時25分許，至苗栗縣苗栗市○○里○○鄰○○街70號陳
      鍾山住處，拘提陳鍾山時，當場扣得陳鍾山所有之海洛因
      2 包（送驗前淨重0.1620公克，驗餘淨重0.1506公克）、
      甲基安非他命1 包（送驗前淨重0.0935公克，驗餘淨重0.
      0754公克）及甲基安非他命殘渣袋1 包等物，陳鍾山除向
      憲兵隊人員坦承上情外，並同意採尿送驗結果，其尿液確
      呈有甲基安非他命陽性反應。
（三）案經苗栗憲兵隊報請台灣苗栗地方法院檢察署檢察官偵查
      起訴。
三、處罰條文：
    毒品危害防制條例第10條第2項、第11條第1項。
四、協商判決除有刑事訴訟法第455 條之4 第1 項第1 款於本訊
    問程序終結前，被告撤銷協商合意或檢察官撤回協商聲請者
    ；第2 款被告協商之意思非出於自由意志者；第4 款被告所
    犯之罪非第455 條之2 第1 項所定得以協商判決者；第6 款
    被告有其他較重之裁判上一罪之犯罪事實者；第7 款法院認
    應諭知免刑或免訴、不受理者情形之一，及違反同條第2 項
    「法院應於協商合意範圍內為判決；法院為協商判決所科之
    刑，以宣告緩刑或2 年以下有期徒刑、拘役或罰金為限」之
    規定者外，不得上訴。
五、如有前項得上訴之情形，若不服本件判決，得自收受判決筆
    錄送達之日起10日內，向本院提出上訴書狀，上訴於第二審
    法院。
中    華    民    國  100     年    5     月    24    日
                  台灣苗栗地方法院刑事第三庭
                            書記官  江秋靜
                      審判長法  官  柳章峰
以上正本證明與原本無異。
                            書記官  江秋靜
中    華    民    國  100     年    5     月    24    日
附記論罪之法條全文：
毒品危害防制條例第10條
施用第一級毒品者，處 6 月以上 5 年以下有期徒刑。
施用第二級毒品者，處 3 年以下有期徒刑。
毒品危害防制條例第11條
持有第一級毒品者，處 3 年以下有期徒刑、拘役或新臺幣 5 萬
元以下罰金。
持有第二級毒品者，處 2 年以下有期徒刑、拘役或新臺幣 3 萬
元以下罰金。
持有第一級毒品純質淨重十公克以上者，處 1 年以上 7 年以下
有期徒刑，得併科新臺幣 1 百萬元以下罰金。
持有第二級毒品純質淨重二十公克以上者，處 6 月以上 5 年以
下有期徒刑，得併科新臺幣 70 萬元以下罰金。
持有第三級毒品純質淨重二十公克以上者，處 3 年以下有期徒
刑，得併科新臺幣 30 萬元以下罰金。
持有第四級毒品純質淨重二十公克以上者，處 1 年以下有期徒
刑，得併科新臺幣 10 萬元以下罰金。
持有專供製造或施用第一級、第二級毒品之器具者，處 1 年以
下有期徒刑、拘役或新臺幣 1 萬元以下罰金。